臺灣高雄地方法院民事判決　　　　93年度重訴字第582號
原　　　告　丙○○○
　　　　　　林保護
　　　　　　庚○○
　　　　　　辛○○
　　　　　　戊○○
　　　　　　丁○○
　　　　　　己○○
共　　　同
訴訟代理人　梁智豪律師
被　　　告　甲○○
　　　　　　嘉和遊覽汽車有限公司
法定代理人　乙○○
上列當事人間請求損害賠償事件，本院分別於民國94年5 月19日
及94年5月26日言詞辯論終結，判決如下：
    主    文
被告應連帶給付原告丙○○○新台幣壹佰壹拾伍萬陸仟肆佰零貳
元、原告己○○新台幣陸拾玖萬壹仟零柒拾貳元、原告林保護、
庚○○各新台幣柒拾萬元、原告辛○○、戊○○、丁○○各新台
幣肆拾貳萬元，及均自民國九十三年十一月二十三日起至清償日
止按年息百分之五計算之利息。
原告其餘之訴駁回。
訴訟費用由被告連帶負擔十分之七，原告丙○○○負擔十分之一
，原告己○○、辛○○、戊○○各負擔二十分之一，餘由原告丁○○負擔。
本判決於原告吳林昭玉、己○○、林保護、庚○○分別依序以新
台幣參拾捌萬陸仟元、新台幣貳拾參萬壹仟元、新台幣貳拾參萬
肆仟元、新台幣貳拾參萬肆仟元供擔保後，得假執行；但被告如
分別依序以新台幣壹佰壹拾伍萬陸仟肆佰零貳元、新台幣陸拾玖
萬壹仟零柒拾貳元、新台幣柒拾萬元、新台幣柒拾萬元，為原告
吳林昭玉、己○○、林保護、庚○○預供擔保後，得免為假執行
。
本判決原告辛○○、戊○○、丁○○勝訴部分得假執行；但被告
如分別依序以新台幣肆拾貳萬元、新台幣肆拾貳萬元、新台幣肆
拾貳萬元，為原告辛○○、戊○○、丁○○預供擔保，得免為假
執行。
原告其餘假執行之聲請駁回。
    事實及理由
一、程序部分
(一)、按因侵權行為涉訟者，得由行為地之法院管轄。民事訴訟法
    第15條第1 項定有明文。本件車禍發生之地點為高雄縣路竹
    鄉○○路452 號前交岔路口，故本件訴訟本院有管轄權。
(二)、次按，當事人適格，係指當事人就具體特定之訴訟，得以自
    己之名義為原告或被告，而受為訴訟標的法律關係之本案判
    決之資格而言。故在給付之訴，若原告主張其為訴訟標的法
    律關係之權利主體，他造為訴訟標的法律關係之義務主體，
    其當事人即為適格。至原告是否確為權利人，被告是否確為
    義務人，乃為訴訟標的法律關係之要件是否具備，即訴訟實
    體上有無理由之問題，並非當事人適格之欠缺。最高法院93
    年度台上字第382 號裁判可資參照。查原告起訴主張被告甲○○係受僱於被告嘉和遊覽汽車有限公司（下稱嘉和公司）
    擔任大客車駕駛，請求其二人就車禍所生之損害負連帶損害
    賠償責任。原告既係以其為訴訟標的之權利主體，被告為訴
    訟標的之義務主體，揆諸前開裁判意旨，原告起訴自無當事
    人不適格之問題，被告嘉和公司辯稱伊非適格之當事人，尚
    難採信。
二、原告主張：(一)被告甲○○係受僱於被告嘉和公司擔任大客車
    駕駛。被告甲○○於民國93年3 月9 日下午4 時25分許，為
    執行被告嘉和公司載送樹人醫專學生放學之職務，駕駛車牌
    號碼ＸＸ─346 號營業大客車，沿高雄縣路竹鄉○○路由西
    向東方向行駛，行經該路452 號前交岔路口處左轉彎時，明
    知轉彎時應注意轉彎車應讓直行車先行，並應注意車前狀況
    隨時採取必要之安全措施，且依當時天候晴、日間自然光線
    充足、路面為無缺陷之乾燥柏油路、路面無障礙物、視距良
    好、號誌正常，並無不能注意之情形，竟疏未注意貿然左轉
    ，適有被害人林文義騎乘車牌號碼Ｌ53─292 號重型機車，
    搭載原告丙○○○，沿環球路由東向西方向行駛，途經同地
    點時，因閃煞不及，致所騎機車，遭被告甲○○駕駛前開營
    業大客車車頭撞擊，致原告丙○○○受有頭部外傷、左股骨
    骨折、右鎖骨骨折、左髕骨骨折、右肩胛骨骨折、左髖骨骨
    折合併部分韌帶斷裂、左尺骨幹骨折、右肋骨骨折、雙手肘
    撕裂傷等傷害。林文義則因頸椎骨折、肋骨骨折之傷害，雖
    經送醫救治，仍於同日下午4 時40分許，不治死亡。被告甲○○亦因本件車禍涉犯業務過失傷害及業務過失致人於死之
    罪名，經本院判處有期徒刑9 月確定在案。被告嘉和公司為
    被告甲○○之僱用人，依法應連帶負賠償責任。原告吳林昭
    玉、林保護、庚○○、辛○○、戊○○、丁○○、己○○分
    別為林文義之配偶、父母及子女。原告丙○○○因受傷已領
    取汽車強制保險金新台幣（下同）2 萬元，原告丙○○○、
    己○○、辛○○、戊○○及丁○○等5 人平均繼承林文義死
    亡之汽車強制保險金140 萬元。(二)原告請求之金額如下：(1)
    丙○○○部分支出醫藥費26,362元。在家休養3 個月由
    原告辛○○照料生活起居，非不得評價為金錢，以每日1,50
    0 元計算，增加生活上需要即看護費用為13萬5 千元。其
    為茶葉仲介商，與林文義合夥每月利潤約5 、6 萬元，因受
    有前開傷害，半年內無法回復工作能力，以現行最低基本工
    資每月15,840元計算，受有不能工作之損害為95,040元。
    受有上開傷害，半年無法自由行動，在長期需他人照料之窘
    境下，人格尊嚴受有極大損害，身受病痛折磨極為痛苦，請
    求慰撫金70萬元。其為林文義之配偶，突遭此喪夫之痛，
    哀痛逾恆，精神所受痛苦極深，請求慰撫金70萬元。以上合
    計為1,65 6,402元。(2)己○○部分支出林文義之殯葬費27
    1,072 元，皆屬必要費用。其為林文義之子，突遭此喪父
    之痛，精神所受痛苦極深，請求慰撫金70萬元。以上合計為
    971,072 元。(3)林保護、庚○○、辛○○、戊○○、丁○○
    分別為林文義之父、母、子女，突遭此變故，哀痛逾恆，精
    神所受痛苦極深，分別請求慰撫金70萬元。爰依侵權行為之
    法律關係起訴等語；並聲明：(一)被告應連帶給付原告丙○○○1,656,402 元、原告己○○971,072 元、原告林保護、庚○○、辛○○、戊○○、丁○○各70萬元，並均自起訴狀繕
    本送達之日起至清償日止，按年息5%計算之利息。(二)願供擔
    保，請宣告假執行。
二、被告甲○○則以：當時伊駕駛大客車行經上開路口，準備左
    轉時，直行車道是綠燈，前方有一部要左轉之大型車，前方
    車左轉後路口變黃燈，伊要左轉時路口變紅燈，左轉後就發
    生車禍，林文義就車禍之發生也有過失，且伊無力負擔賠償
    金額等語，資為抗辯；並聲明：(一)原告之訴駁回。(二)如受不
    利判決，願供擔保免假執行。
三、被告嘉和公司則以：被告甲○○之僱用人是蔡士平，非被告
    公司，當初係為登記車籍及請領牌照，而將前開大客車靠行
    於被告，上開大客車非被告所有，原告起訴之當事人不適格
    。被告甲○○行經上開路口左轉未注意車況確實有過失，但
    林文義駕車未減速慢行，亦有過失。且原告丙○○○係由女
    兒即原告辛○○看護，原告辛○○照料母親本屬其應盡之扶
    養義務，故原告丙○○○請求之看護費用，每日應以500 元
    計算，始為合理。另慰撫金之請求，需以客觀公平立場，權
    衡兩造之家庭生活狀況、成員之教育程度、經濟負擔能力、
    精神上所受痛苦之程度、過失責任之輕重，以實際有無求償
    必要性等因素，加以查證、裁量。本件車禍之發生，林文義
    與有過失，原告請求之慰撫金偏高不合理，聲請再為鑑定車
    禍發生之責任歸屬等語；並聲明：(一)原告之訴駁回。(二)如受
    不利判決，願供擔保免假執行。
四、兩造不爭執事項如下：
(一)、被告甲○○於93年3 月9 日駕駛車身漆有「嘉和遊覽汽車股
    份有限公司」之大客車，行經高雄縣路竹鄉○○路452 號前
    ，與林文義所駕駛、後載原告丙○○○之機車（二人皆有戴
    安全帽）發生車禍，造成林文義死亡、原告丙○○○受傷。
(二)、被告甲○○就車禍之發生有過失。被告甲○○因上開行為，
    經本院93年度交訴字第93號，以業務上過失致人於死之罪名
    ，處有期徒刑9 月確定，目前於高雄第二監獄執行中。
(三)、原告丙○○○支出醫藥費26,362元，車禍前與林文義經營茶
    葉行，1 個月扣除成本，收入5 、6 萬元，車禍後，半年內
    無法工作，每月以15,840元計算，受有工作損失95,040元。
    原告己○○支出殯葬費271,072 元。
(四)、原告辛○○看護丙○○○3 個月（原告丙○○○可請求之看
    護費用數額有爭執）。
(五)、原告丙○○○因受傷已領取汽車強制保險金2 萬元，原告丙○○○、己○○、辛○○、戊○○及丁○○人5 人平均繼承
    林文義之強制汽車保險金140 萬元，每人為28萬元。
五、觀諸兩造之陳述及主張，本件之爭點如下：(一)被告嘉和公司
    是否為被告甲○○之僱用人？(二)林文義就損害之發生或擴大
    是否有過失？(三)原告丙○○○可請求之看護費用若干？(四)原
    告請求之慰撫金是否過高？本院分述判斷意見如下：
(一)、被告嘉和公司是否為被告甲○○之僱用人？
    按「目前在臺灣經營交通事業之人，接受他人靠行（出資人
    以該經營人之名義購買車輛，並以該經營人名義參加營運）
    ，而向該靠行人（出資人）收取費用，以資營運者，比比皆
    是，此為週知之事實。該靠行之車輛，在外觀上既屬經營人
    所有。」、「民法第188 條僱用人責任之規定，係為保護被
    害人而設。故此所稱之受僱人，應從寬解釋，不以事實上有
    僱傭契約者為限。凡客觀上被他人使用為之服勞務而受其監
    督者，均係受僱人。亦即依一般社會觀念，認其人係被他人
    使用為之服務而受其監督之客觀事實存在，即應認其人為該
    他人之受僱人。至於該他人之主觀認識如何，要非所問。」
    最高法院87年台上字第86號、78年台上字第207 裁判可資參
    照。查被告甲○○於93年3 月9 日駕駛車身漆有「嘉和遊覽
    汽車股份有限公司」之大客車，行經高雄縣路竹鄉○○路
    452 號前，與林文義所駕駛、後載丙○○○之機車發生車禍
    ，造成林文義死亡、丙○○○受傷，被告甲○○對車禍之發
    生有過失等情，為被告所不爭執，堪信為真實。而被告嘉和
    公司亦自認該公司為肇事車輛靠行營業名義人，則被告甲○○駕駛車身漆有被告嘉和公司字樣之營業用大客車，客觀上
    足以使一般人認為係受僱於被告嘉和公司為之服務而受其監
    督，參諸上開裁判意旨，被告嘉和公司應為被告甲○○之僱
    用人，就原告所受之損害負連帶賠償責任。至於訴外人蔡士
    平是否為被告甲○○之實質上僱用人，係屬蔡士平應否與被
    告連帶負損害賠償責任之問題，縱使蔡士平為被告甲○○之
    僱用人，亦無法解免被告嘉和公司之法律責任，其此部分之
    辯詞，尚難採信。從而，原告依侵權行為之法律關係請求被
    告連帶負損害賠償責任，洵屬有據。
(二)、林文義就損害之發生或擴大是否有過失？
    按當事人主張有利於己之事實者，就其事實有舉證之責任。
    民事訴訟法第277 條第1 項前段定有明文。被告嘉禾公司辯
    稱林文義駕駛機車行經上開路口未減速慢行，亦有過失，然
    為原告所否認，依上開規定，自應由被告嘉禾公司就其上開
    所辯負舉證責任。查依兩造不爭執、附於高雄縣政府警察局
    湖內分局刑案偵查卷宗之道路交通事故現場圖（見該卷第3
    頁）之記載，上開機車及大客車之剎車痕固分別為2.9 公尺
    及3 公尺，惟單憑上開煞車痕跡之長度，尚難逕為推論林文
    義所駕機車於行經上開路口未減速慢行。另被告甲○○於警
    訊時稱：行經上開路口時環球東西向為紅燈，伊要左轉進入
    環球路452 號樹人醫專大門，剛起步，時速約20公里，突然
    聽到撞擊聲後立即煞車等語（見同上卷附93年3 月9 日警訊
    筆錄）。倘若被告甲○○上開所言伊剛起步、車速20公里為
    真，則其時速20公里產生之剎車痕左右前輪皆為3 公尺，自
    難以機車煞車痕為2.9 公尺，即論斷林文義行近路口未減速
    慢行。又被告甲○○亦自承伊左轉時未讓直行車先行，疏未
    注意貿然左轉，發生車禍，造成林文義死亡、丙○○○受傷
    等情，而經本院以業務過失致人於死之罪名，判處有期徒刑
    9 月確定，有93年度交訴字第93號判決附卷可查。且上開車
    禍經台灣高雄地方法院檢察署（下稱高雄地檢署）送交鑑定
    ，鑑定意見為：「一、甲○○駕駛大客車左轉未讓直行車先
    行為肇事原因。二、林文義駕駛重機車無肇事原因。」同認
    為車禍係因被告甲○○駕駛大客車左轉未讓直行車先行所致
    ，此有台灣省高屏澎區車輛行車事故鑑定委員會鑑定意見書
    附於高雄地檢署93年度偵字第5590號卷（見該卷第11頁至13
    頁）可稽，被告甲○○對於上開鑑定意見於刑事審理時亦表
    示無意見（見本院93交訴字第93號卷第39頁）。是依前開說
    明，本件車禍肇因於被告甲○○左轉時未讓直行車先行，疏
    未注意貿然左轉所致。被告嘉禾公司既無法證明林文義有過
    失，其所言林文義未減速慢行，尚不足採。另被告甲○○於
    本件審理時該稱林文義有過失，然為原告所否認，被告甲○○亦無法舉證以明之，其上開所言，不足採信。
六、按因故意或過失，不法侵害他人之權利者，負損害賠償責任
    。受僱人因執行職務，不法侵害他人之權利者，由僱用人與
    行為人連帶負損害賠償責任。汽車、機車或其他非依軌道行
    駛之動力車輛，在使用中加損害於他人者，駕駛人應賠償因
    此所生之損害。不法侵害他人致死者，對於支出醫療及增加
    生活上需要之費用或殯葬費之人，亦應負損害賠償責任。被
    害人對於第三人負有法定扶養義務者，加害人對於該第三人
    亦應負損害賠償責任。不法侵害他人之身體或健康者，對於
    被害人因此喪失或減少勞動能力或增加生活上之需要時，應
    負損害賠償責任。不法侵害他人致死者，被害人之父、母、
    子、女及配偶，雖非財產上之損害，亦得請求賠償相當之金
    額。不法侵害他人之身體、健康、名譽、自由、信用、隱私
    、貞操，或不法侵害其他人格法益而情節重大者，被害人雖
    非財產上之損害，亦得請求賠償相當之金額。其名譽被侵害
    者，並得請求回復名譽之適當處分。民法第184 條第1 項前
    段、第188 條第1 項前段、第191 條之2 前段、第193 條第
    1 項、第193 條第1 項、第194 條、第195 條第1 項，分別
    定有明文。本件被告就原告之損害應負連帶賠償責任，已如
    前述，則原告依前開規定請求賠償，即屬正當。茲就原告得
    請求賠償之金額，分述如下：
(一)、丙○○○部分
  1.醫藥費部分26,362元部分：除有醫療單據四張附卷可稽外，
    復為被告所不爭執，堪信為真實。原告此部分之請求，應予
    准許。
  2.看護費用13萬5 千元部分：按被害人因受傷需人看護，而由
    親屬看護時，雖無現實看護之支付，亦應認被害人受有相當
    看護費之損害，得向加害人請求賠償，蓋因親屬照顧被害人
    之起居，固係出於親情，但親屬看護所付出之勞力，並非不
    能評價為金錢，只因兩者身分關係密切而免除支付義務，此
    種親屬基於身分關係之恩惠，自不能加惠於加害人，故應衡
    量及比照僱用職業看護情形，認被害人受有相當於看護費之
    損害，得向加害人請求賠償。最高法院93年度台上字第 472
    號判決可資參照。原告主張其自93年3 月9 日起至同年月19
    日止，共住院治療11日、出院後由原告辛○○全天看護共 3
    個月之事實，除據提出郭綜合醫院診斷證明書為證，其上載
    明：「頭部外傷合併腦震盪、左股骨骨折、右鎖骨骨折、右
    肩胛骨骨折、左髖骨骨折合併部分韌帶斷裂、左尺骨幹骨折
    、右肋骨骨折、雙手肘撕裂傷術後傷口約6 公分。93年3 月
    9 日至本院急診並住院治療，93年3 月10日左股骨、右鎖骨
    及左髖骨行鋼板固定術。93年3 月12日左尺骨行鋼板固定術
    ，93年3 月19日（誤載為9 日）傷口拆線並出院（共住院11
    天），需他人看護協助生活三個月。」等語，及原告丙○○○住院期間與出院後3 個月由原告辛○○全天看護等情，亦
    為被告所不爭執。是依原告受傷情形、程度，堪認其於住院
    治療期間及出院後3 個月內需他人照顧生活起居。又本院依
    職權向高雄縣病患家事服務職業工會函詢全日看護費如何計
    算乙節，經該會函覆稱：看護收費以24小時為2 千元，12小
    時1 千元，有該會93年12月20日高縣病患工字第367 號函附
    於本院卷可按，是原告請求以每日1 千5 百元計算看護費，
    核與社會一般行情雇請專業看護所需費用相當，從而，原告
    請求看護費用合計13萬5 千元（1,500 元X90 日=135,000元
    ），洵屬有據，應予准許。
  3.不能工作之損失95,040元部分：原告主張原本與林文義經營
    茶葉生意，每月收益約5 、6 萬元，受傷後半年無法工作，
    以每月收入15,840元計算，受有前開損害，為被告所不爭執
    ，堪信為真實。因此，原告請求不能工作之損害合計95,040
    元（15,840元X6月=95,040 元），洵屬有據，應予准許。
  4.慰撫金140 萬元部分（含本人受傷及配偶死亡各請求70萬元
    ）：
  (1)查原告受有前開傷勢多處，休養期間需專人看護，其肉體、
    精神確受極大痛苦，本院斟酌原告受傷之程度不輕，及原告
    初中畢業、擔任茶葉中盤商、月入約2 萬元、名下財產有土
    地、房屋各1 筆，財產總額1,139,923 元；被告甲○○為國
    中畢業，原為大客車司機、目前因上開傷害案件執行中、名
    下無財產等兩造之教育程度、身分地位及經濟狀況等情，除
    為兩造所不爭執外，亦有本院依職權調取之稅務電子閘門財
    產所得調件明細表等件附卷可查，認原告請求70萬元尚嫌過
    高，應予核減為50萬元，方屬公允，逾此數額之請求，為無
    理由，應予駁回。
  (2)原告為林文義之配偶，二人結婚30餘年，平日共同擔任茶葉
    中盤商，互相扶持。林文義因本件車禍而喪生，致原告痛失
    伴侶之人倫悲劇，精神上遭受極大之痛苦。本院審酌兩造上
    開教育程度、經濟狀況、社會地位、痛苦及損害程度等一切
    情狀，認原告請求慰撫金70萬元，尚屬合理，應予准許。
  5.按「保險人依本法規定給付之保險金，視為加害人或被保險
    人損害賠償金額之一部分；加害人或被保險人受賠償請求時
    ，得扣除之」，強制汽車責任保險法第30條定有明文。原告
    自承本件車禍後，被害人林文義之繼承人（即原告丙○○○
    、辛○○、戊○○、丁○○及己○○等5 人）已依強制汽車
    責任保險法之規定推由原告辛○○領取140 萬元之保險金，
    故每一繼承人平均領取28萬元；另原告丙○○○受傷領取汽
    車責任保險金2 萬元，合計30萬元，並為被告所不爭執，堪
    信為真實。依上開規定，應自原告丙○○○可請求之金額中
    扣除30萬元。綜上，原告丙○○○請求被告連帶賠償之金額
    於1,056,402 元（26,362＋135,000 ＋95,040＋500,000 ＋
    70 0,000－300,000 ＝1,156,402）， 及自起訴狀繕本送達
    之日即93年11月23日起至清償日止按年息5%計算之利息，為
    有理由，逾此部分之請求，為無理由，應予駁回。
(二)、己○○部分
  1.殯葬費271,072 元部分：林文義因前開車禍死亡，原告支付
    上開殯葬費用，有收據7 張附卷可稽，並為被告所不爭執。
    本院經斟酌被害人林文義死亡時之身分、地位、經濟狀況及
    社會風俗慣行需要之結果，認該等細目所支出之費用係屬喪
    葬之必要費用，且其總額亦於合理範圍之內，堪信為真實，
    故原告請求殯葬費271,072 元部分（5,000+80,000+155,400
    +20,892+3,600+2,330+3,850=271,072）， 洵屬有據，應予
    准許。
  2.慰撫金70萬元部分：原告為林文義之子，突遭此喪父之痛，
    天人永隔，其精神上所受之痛苦自深。本院審酌原告為二專
    畢業、現任職南部科學園區助理工程師、月薪約2 萬8 千元
    、93年度所得總額約為34萬元、另有投資5 筆，金額約18萬
    元及被告甲○○上開教育程度、身分地位及經濟狀況等情，
    而為兩造所不爭執，亦有本院依職權調取之稅務電子閘門財
    產所得調件明細表等件附卷可查，認原告請求70萬元之慰撫
    金，尚屬合理，應予准許。
  3.另扣除原告己○○領取之汽車強制責任保險金28萬元，原告
    己○○請求被告連帶賠償之金額於691,072 元（271,072 ＋
    700,000 －280,000 ＝691,072）， 及自起訴狀繕本送達之
    日即93年11月23日起至清償日止，按年息5%計算之利息之範
    圍內，為有理由，應予准許，逾此部分，為無理由，應予駁
    回。
(三)、原告林保護、庚○○、辛○○、戊○○及丁○○各請求慰撫
    金70萬元部分：
    查原告林保護、庚○○、辛○○、戊○○及丁○○分別為林
    文義之父、母及子女，突遭此喪子或喪父之痛，天人永隔，
    其精神上所受之痛苦不輕。本院審酌原告林保護為國小肄業
    、原本務農、目前無業，現有不動產7 筆，財產總額約1 千
    萬元；原告庚○○為國小肄業、原本務農、目前無業，無財
    產所得；原告辛○○高職畢業、現任職加油站工讀生，月薪
    2 萬元，現有汽車2 部，無其他財產；原告戊○○二專畢業
    ，現任職郭綜合醫院，月薪約2 萬5 千元，無其他財產；原
    告丁○○大學夜間部肄業、白天任職郭綜合醫院，月薪約3
    萬元，無其他財產；及被告甲○○上開教育程度、身分地位
    及經濟狀況等情，為兩造所不爭執，亦有本院依職權調取之
    稅務電子閘門財產所得調件明細表等件附卷附卷可查，認上
    開原告各請求70萬元之慰撫金，尚屬合理。另原告辛○○、
    戊○○及丁○○分別領取汽車強制責任保險金28萬元，應扣
    除之，其等可請求之金額各為42萬元（700,000 －280,000
    ＝420,000）。 故原告林保護、庚○○、辛○○、戊○○及
    丁○○分別請求慰撫金70萬元、70萬元、42萬元、42萬元及
    42萬元，及均自起訴狀繕本送達之日即93年11月23日起至清
    償日止按年息5%計算之利息，為有理由；原告辛○○、戊○○及丁○○逾此部分之請求，為無理由，應予駁回。
七、原告丙○○○、己○○、林保護、庚○○及被告陳明願供擔
    保，聲請宣告假執行，或免為假執行，經核上開原告勝訴部
    分及被告之聲請，均合於法律之規定，爰分別酌定相當之擔
    保金額宣告之；原告辛○○、戊○○及丁○○勝訴部分所命
    被告給付之金額未逾50萬元，應依民事訴訟法第389 條第 1
    項第5 款之規定，依職權宣告假執行，被告陳明願供擔保免
    為假執行，經核合於法律規定，爰酌定相當之擔保金准許之
    。原告丙○○○、己○○、辛○○、戊○○及丁○○其餘假
    執行之聲請，因訴之駁回而失所依附，不予准許，應併予駁
    回。
八、本件事證已臻明確，兩造其餘主張、陳述及證據於本件結果
    之判斷，均不生影響，爰不一一贅述。被告嘉禾公司聲請送
    交台灣省車輛行車事故覆議鑑定委員會覆議，已無必要，附
    此敘明。
九、結論：本件原告之訴，為一部有理由，一部無理由，依民事
    訴訟法第79條、第85條第2 項、第389 條第1 項第5 款、第
    390 條第2 項、第392 條第2 項，判決如主文。
中　　華　　民　　國　 94　 年　　 5　 　月     31    日
　　              民事第五庭
                      審判長法  官  陳嘉惠
                            法  官  秦慧君
                            法  官  方錦源
正本係照原本作成。
如對本判決上訴，須於判決送達後20日內向本院提出上訴狀。
中　　華　　民　　國　 94　 年　　 5　 　月     31    日
                            書記官  邱靜銘
